臺灣新北地方法院民事裁定
111年度聲字第181號
聲  請  人  張寶玉  

相  對  人  欣盈企業有限公司

法定代理人  林欣盈  
上列當事人間聲請停止執行事件，本院裁定如下：
    主  文
聲請駁回。
聲請程序費用由聲請人負擔。
    理      由
一、本件聲請意旨如附件所載。
二、按「強制執行程序開始後，除法律另有規定外，不停止執行
    。有回復原狀之聲請，或提起再審或異議之訴，或對於和解
    為繼續審判之請求，或提起宣告調解無效之訴、撤銷調解之
    訴，或對於許可強制執行之裁定提起抗告時，法院因必要情
    形或依聲請定相當並確實之擔保，得為停止強制執行之裁定
    。」強制執行法第18條定有明文。準此，強制執行程序開始
    後，原則上不停止執行，但法律另有規定時，不在此限，而
    強制執行法第18條第1項所稱法律另有規定之情形，係指同
    條第2項之情事及公司法、破產法所規定有關執行障礙之事
    由等情事而言，但提起上訴並不包括在內。次按假執行程序
    亦屬強制執行程序，於假執行程序實施中，除被告得根據法
    院依聲請或依職權所為免為假執行之宣告預供擔保或將請求
    標的物提存以避免被強制執行外，殊無依強制執行法第18條
    第2項規定聲請裁定停止強制執行之餘地。又被告如願提供
    擔保或提存而免為假執行，於執行標的物拍定、變賣或物之
    交付前隨時均得為之，此觀民事訴訟法第392條第3項規定自
    明（最高法院93年台抗字第95號裁定意旨參照）。
三、經查，相對人前起訴請求聲請人遷讓房屋事件，經本院109
    年度訴字第976號民事判決判命：「一、被告（即本件聲請
    人，下同）應將門牌號碼新北市○○區○○街00號16樓之2房屋
    （下稱系爭房屋）遷讓返還予相對人。二、被告應自民國10
    9年4月28日起至遷讓返還前項房屋之日止，按月給付相對人
    新臺幣（下同）2萬1,146元。三、原告（即本件相對人，下
    同）其餘之訴駁回。四、訴訟費用由聲請人負擔。五、本判
    決主文第一項，於原告以134萬元為聲請人供擔保後，得假
    執行；但被告如以400萬元為原告預供擔保，得免為假執行
    。六、本判決主文第二項各到期部分，於原告每期以7,000
    元為被告供擔保後，得假執行；但被告如每期以2萬1,146元
    為原告預供擔保後，得免為假執行。七、原告其餘假執行之
    聲請駁回。」嗣聲請人不服而提起上訴，現由臺灣高等法院
    111年度上字第779號審理中，尚未審結確定等情，此有原審
    判決及歷審裁判清單可參。又相對人以原審判決假執行宣告
    為執行名義聲請強制執行，經本院以111年度司執字第67433
    號執行事件受理在案等情，業據本院依職權調取上開執行事
    件卷宗審閱查核無訛。因此，聲請人雖主張其為系爭房屋之
    實際所有權人、先前有已有執行程序就系爭房屋為停止執行
    、撤回執行及起訴，相對人重複起訴云云，惟揆諸前開說明
    ，其上開主張均非強制執行法第18條第2項所定之停止執行
    事由。從而，本件聲請人聲請裁定停止強制執行，於法無據
    ，應予駁回。
四、據上論結，本件聲請為無理由，爰裁定如主文。　　
中　　華　　民　　國　　111 　年　　7 　　月　　28　　日
                  民事第三庭    法　官　饒金鳳
以上正本係照原本作成
如對本裁定抗告須於裁定送達後10日內向本院提出抗告狀，並應
繳納抗告費新臺幣1,000元整。
中　　華　　民　　國　　111 　年　　7 　　月　　28　　日
                                書記官　廖美紅